臺灣桃園地方法院民事判決　　　　　　　96年度簡上字第27號
上　訴　人　陳友俊即聖揚汽車材料行
被上訴人　　丙○○
兼訴訟代理　乙○○
人
上列二人共同
訴訟代理人　甲○○　　住桃園縣中壢市○○○街8號
上列當事人間請求給付費用等事件，上訴人對於民國96年1 月5
日本院中壢簡易庭95年度壢簡字第1209號第一審判決提起上訴，
於民國96年4 月10日辯論終結，本院判決如下：
    主      文
上訴駁回。
第二審訴訟費用由上訴人負擔。
    事實及理由
壹、程序方面:
一、按在簡易訴訟程序之第二審為訴之變更或追加，非經他造同
    意不得為之，但民事訴訟法第255 條第1 項第2 款至第6 款
    情形不在此限，觀之同法第436 條之1 第3 項準用第446 條
    第1 項規定自明。又同法第255 條第1 項第2 款所稱之「請
    求之基礎事實同一」者，係指變更或追加之訴與原訴之主要
    爭點有其共同性，各請求利益之主張在社會生活上可認為同
    一或關連，而就原請求之訴訟及證據資料，於審理繼續進行
    在相當程度範圍內具有同一性或一體性，得期待於後請求之
    審理予以利用，俾先後兩請求在同一程序得加以解決，避免
    重複審理，進而為統一解決紛爭者，即屬之，最高法院91年
    度台簡抗字第33號著有裁定可資參照。本件上訴人以同一之
    承攬報酬債權於上訴狀中追加乙○○為被上訴人，按諸上開
    裁定意旨，自得准許。
貳、實體方面：
一、上訴人起訴主張：被上訴人乙○○自民國89年5 月11日起至
    92年2 月16日止多次將被上訴人丙○○所有之車號KQ-9169
    號自小客車（下稱系爭車輛）委由上訴人維修，共積欠上訴
    人新臺幣（下同）168,540 元之費用及其利息，爰依兩造間
    之契約關係請求判命被上訴人丙○○應如數給付等語。並聲
    明：被上訴人丙○○應給付上訴人168,540 元及自支付命令
    聲請狀繕本送達翌日起至清償日止按年息百分之5 計算之利
    息。原審判決上訴人敗訴，上訴人提起上訴後則聲明: 被上
    訴人丙○○或乙○○應給付上訴人142,180 元及原請求之利
    息。
二、被上訴人則以：（一）被上訴人並未委由上訴人承攬系爭車
    輛之維修工作。（二）上訴人之請求權已罹於消滅時效等語
    ，資為抗辯。並聲明：上訴駁回。
三、本院之判斷：
(一)上訴人主張兩造有承攬修繕系爭車輛之契約關係，固據其提
    出修護委修單、維修單為證，惟為被上訴人所否認，並以上
    開情詞置辯，從而，本件所首應審究者，厥為上訴人承攬報
    酬請求權，是否已罹時效消滅？茲析述如下。
(二)按消滅時效，自請求權可行使時起算。又承攬人之報酬請求
    權，因2 年間不行使而消滅。民法第128 條前段、第127 條
    第7 款分別定有明文。查上訴人主張兩造係約定由上訴人為
    被上訴人修繕系爭車輛（完成一定之工作），而由被上訴人
    給付報酬，核其性質，應為承攬契約。上訴人既起訴請求被
    上訴人給付承攬報酬，自有上開2 年短期時效規定之適用。
(三)上訴人既主張兩造間承攬係發生於89年5 月11日起至92 年2
    月16日止，則至遲自92年2 月17日起上訴人已可行使其請求
    權，而上訴人卻遲至95年8 月2 日始對被上訴人丙○○聲請
    發支付命令，甚至遲至96年1 月23日始以上訴狀追加乙○○
    為被上訴人，此有支付命令聲請狀上之收狀章、民事科查詢
    簡答表、上訴狀分別附於原審卷及本院卷可稽，故被上訴人
    辯稱系爭承攬報酬債權已罹於時效，並提出時效之抗辯，為
    可採信。
四、綜上所述，上訴人就系爭車輛修繕之承攬報酬債權業已罹於
    2 年時效，是上訴人請求被上訴人丙○○或被上訴人乙○○
    應給付上訴人142,180 元及自支付命令聲請狀繕本送達翌日
    起至清償日止按年息百分之5 計算之利息，為無理由，應予
    駁回，原審因而為上訴人敗訴之判決，核無違誤。上訴意旨
    ，仍執陳詞，指摘原判決不當，為無理由，應予駁回。
五、本件事證已臻明確，兩造其餘攻擊、防禦於判決之結果不生
    影響，爰不一一論述，附此敘明。
六、據上論結，本件上訴為無理由，依民事訴訟法第436 條之1
    第3項 、第449 條第1 項、第78條，判決如主文。
中　　華　　民　　國　　96　　年　　4 　　月　　24 　　日
            民事第一庭    審判長法  官  郭琇玲
                                法  官  陳勇松
                                法  官  陳婉玉
以上正本係照原本作成
本判決不得上訴
中　　華　　民　　國　　96　　年　　4 　　月　　24　　日
                                書記官　劉雅玲
